臺灣嘉義地方法院刑事判決　　　　　　　　　　　　　九十一年度易字第三一０號
　　公　訴　人　臺灣嘉義地方法院檢察署檢察官
　　被　　　告　甲○○
右列被告因竊盜等案件，經檢察官提起公訴（九十一年度偵字第二八０二號），本院
判決如左：
    主  文
甲○○竊盜，累犯，處有期徒刑壹年捌月。被訴毀損部分無罪。
    事  實
一、甲○○曾於民國八十三年間，因竊盜、公共危險、妨害家庭等案件，經本院分別
    判處有期徒刑四月、二年、五月，嗣並經本院裁定應執行有期徒刑二年六月確定
    。惟於上開竊盜、公共危險案件判決確定後入獄服刑前，另犯竊盜罪，於八十三
    年間經本院判處有期徒刑一年確定，上開確定案件合併執行。詎甲○○於八十四
    年間脫逃，並再犯竊盜、搶奪罪，其所犯脫逃、竊盜、搶奪等案件，經臺灣台東
    地方法院及本院分別判處有期徒刑四月、一年六月、一年，嗣並經本院裁定應執
    行有期徒刑二年七月確定，上開確定案件合併執行，於八十七年五月二十九日假
    釋出獄，八十九年七月二十七日假釋期滿執行完畢，猶不知悔改，復意圖為自己
    不法之所有，於九十一年四月十六日上午十時八分許，在嘉義縣水上鄉南和村六
    十三之一號前，見乙○○未將其所有車牌號碼ＲＸ─四一九五號自小貨車上鎖及
    鑰匙未取出，遂以鑰匙開啟電源，竊取乙○○上開自小貨車得手，旋即駛離。嗣
    乙○○發現後報警，經警於同日上午十時五十分許，在嘉義縣鹿草鄉重寮村一四
    六號前逮獲。
二、案經嘉義縣警察局水上分局報請臺灣嘉義地方法院檢察署檢察官偵查起訴。
    理  由
壹、有罪部分（竊盜部分）：
一、右揭事實，業據被告甲○○於警訊及偵審中坦承不諱，核與被害人乙○○於警訊
    及偵審中指述失竊情節相符，並有贓物領據（保管）、嘉義縣警察局水上分局下
    潭派出所警員陳慶璋所具報告書、車籍作業系統─查詢認可資料各一份及現場照
    片十一幀附卷可資佐證，事證明確，被告之犯行，洵堪認定。
二、核被告所為，係犯刑法第三百二十條第一項之竊盜罪。被告曾於八十三年間，因
    竊盜、公共危險、妨害家庭等案件，經本院分別判處有期徒刑四月、二年、五月
    ，嗣並經本院裁定應執行有期徒刑二年六月確定。惟於上開竊盜、公共危險案件
    判決確定後入獄服刑前，另犯竊盜罪，於八十三年間經本院判處有期徒刑一年確
    定，上開確定案件合併執行。被告於八十四年間脫逃，並再犯竊盜、搶奪罪，其
    所犯脫逃、竊盜、搶奪等案件，經臺灣台東地方法院及本院分別判處有期徒刑四
    月、一年六月、一年，嗣並經本院裁定應執行有期徒刑二年七月確定，上開確定
    案件合併執行，於八十七年五月二十九日假釋出獄，八十九年七月二十七日假釋
    期滿執行完畢，有臺灣嘉義地方法院檢察署刑案資料查註紀錄表、台灣高等法院
    被告全國前案紀錄表、本院八十三年度訴字第四三一號刑事判決、八十三年度易
    字第一二三二號刑事判決、八十三年度易字第一三四六號刑事判決、八十五年度
    訴字第一二九號刑事判決、八十四年度聲字第一八四號刑事裁定、八十五年度聲
    字第一一０六號刑事裁定、臺灣台東地方法院八十四年度易字第四九九號刑事判
    決各一份在卷可憑，五年以內再犯有期徒刑以上之本罪，為累犯，應依法加重其
    刑。爰審被告犯罪之動機、目的、手段、所生危害及其品行非佳，有多次竊盜前
    科（刑度依序為四月、一年、一年六月，所竊財物均為機車，本次則竊取自小貨
    車），且遭警圍捕後，仍執意脫逃，顯無悔意等一切情狀，量處如主文所示之刑
    。公訴人雖請求量處被告有期徒刑一年，惟本院斟酌上情，認求刑尚屬偏低，附
    此敘明。
貳、無罪部分（毀損部分）：
一、公訴意旨另以：被告於右揭時地竊得車牌號碼ＲＸ─四一九五號自小貨車後駛離
    ，經被害人報警處理，為警在九十一年四月十六日上午十時五十分許發覺並進行
    圍捕，被告為脫免逮捕，竟另起犯意，基於毀損之故意，開車逃竄致前開小貨車
    撞擊在嘉義縣鹿草鄉重寮村一四六號，使車輛右門、車上車棚等處毀壞，因認被
    告涉有刑法第三百五十四條之毀損罪嫌云云。
二、按犯罪事實應依證據認定之，無證據不得推定其犯罪事實，刑事訴訟法第一百五
    十四條定有明文。又行為非出於故意或過失者，不罰。過失行為之處罰，以有特
    別規定者，為限。刑法第十二條定有明文。另刑法第三百五十四條毀損罪，僅處
    罰故意犯，並未特別規定過失行為亦須處罰，是若行為人因過失毀損他人物品，
    即不應處罰。
三、訊據被告堅決否認有何毀損犯行，辯稱：伊因被警追捕，開車欲逃跑，因路太小
    ，車子才會撞到牆壁，不是故意要撞毀的等語。本院經查：
  (一)被告於九十一年四月十六日上午十時八分許，在嘉義縣水上鄉南和村六十三之一
    號前，見被害人未將其所有車牌號碼ＲＸ─四一九五號自小貨車上鎖及鑰匙未取
    出，遂以鑰匙開啟電源，竊取被害人上開自小貨車得手，旋即駛離。嗣被害人發
    現後報警，嘉義縣警察局水上分局下潭派出所警員陳慶璋於同日上午十時三十分
    許接獲通報，有一名竊嫌在南靖派出所轄內正竊得車牌號碼ＲＸ─四一九五號自
    小貨車，往鹿草方向逃逸，乃由警員吳文筆率同駕駛巡邏車執行圍捕，於同日上
    午十時五十五分許發現該部贓車，南靖派出所巡邏車跟隨在後，因路面狹窄，被
    告所駕駛之贓車撞上鹿草鄉重寮村一四六號民宅牆角，車輛受損嚴重，被告棄車
    逃逸，警員陳慶璋乃對空鳴槍二發，被告仍加速逃逸，警員陳慶璋朝被告腿部射
    擊五發，其中一發中及被告左膝蓋，被告負傷逃逸二十公尺後就逮等情，有警員
    陳慶璋所具報告書一份附卷可稽。足證被告於竊得上開自小貨車得手後，隨即遭
    警員發覺，為脫免逮捕，遂駕駛上開贓車逃逸，因路面狹窄，被告所駕駛之贓車
    撞上鹿草鄉重寮村一四六號民宅牆角，車輛受損嚴重，被告又棄車逃逸。
  (二)按被告既欲脫免逮捕，則駕車速度遠比雙腳跑步快，較易逃離現場不被逮捕。且
    被告尚在車上，駕車故意撞擊民宅牆角，極易使自己身體遭受重創。被告駕車逃
    逸唯恐不及，豈會甘冒生命、身體受重創，故意駕車撞擊民宅牆角，再棄車逃逸
    ？且若被告生命、身體受重創，如何逃離？在在顯示被告係在駕車逃逸過程中，
    因路面狹窄，不小心撞擊民宅牆角，被告辯稱其並非故意毀損上開自小貨車，堪
    予採信。而刑法第三百五十四條毀損罪，並不處罰過失犯，被告自不成立毀損罪
    。此外，查無其他積極證據足資證明被告有公訴人所指訴之毀損犯行，爰為被告
    無罪之諭知。
據上論斷，應依刑事訴訟法第二百九十九條第一項前段、第三百零一條第一項，刑法
第三百二十條第一項、第四十七條，罰金罰鍰提高標準條例第一條前段，判決如主文
。
本案經檢察官陳美君到庭執行職務。
中      華      民      國    九十一    年      九      月      五      日
                                臺灣嘉義地方法院刑事第二庭
                                        法  官  柯  月  美
右正本證明與原本無異。
如不服本判決，應於判決送達後十日內向本院提出上訴狀( 應附繕本 )。
中      華      民      國    九十一    年      九      月      五      日
      書記官  侯  麗  茹
附錄：
刑法第三百二十條
意圖為自己或第三人不法之所有，而竊取他人之動產者，為竊盜罪，處五年以下有期
徒刑、拘役或五百元以下罰金。
意圖為自己或第三人不法利益，而竊佔他人之不動產者，依前項之規定處斷。
前二項之未遂犯罰之。
